臺灣臺北地方法院刑事判決　　　　　　　　　　　　　九十三年度訴字第七八五號
　　公　訴　人　臺灣臺北地方法院檢察署檢察官
　　被　　　告　乙○○
　　指定辯護人　本院公設辯護人　甲○○
右列被告因強盜等案件，經檢察官提起公訴（九十三年度偵字第八二六五號），本院
判決如左：
    主  文
乙○○共同連續意圖為自己不法之所有，攜帶兇器於夜間侵入住宅，以強暴、脅迫至
使不能抗拒，而取他人之物，處有期徒刑玖年。
    事  實
一、乙○○意圖為自己不法之所有，基於強盜之概括犯意，自民國九十二年十二月間
    某日起，在臺北市大同區○○○路○段一０四號「網路狂飆」網咖店及臺北市萬
    華區○○○路七十號十樓「ＱＥＤ複合式網路咖啡館」內，以利用電腦網路「男
    同志聊天室」（http://www.ysl.net/man. html）與不特定男性聊天，過濾對象
    後再約出強盜之方式，連續先後於：
（一）九十二年十二月二十三日上午五時許在臺北市中山區○○○路○段八九巷十一
      之七號四樓頂樓加蓋處丙○○住處，與其發生性行為後，基於強盜之犯意，以
      其所有預藏之塑膠玩具手槍（未具殺傷力），脅迫丙○○不得反抗，並以預備
      之手銬將丙○○反銬，至使丙○○不能抗拒，下手強取丙○○所有之信用卡及
      提款卡數張，於詢問丙○○密碼未得後，自行在抽屜內尋獲匯豐銀行密碼單說
      明書，隨即前往臺北市○○○路○段一０三號第一商業銀行城東分行之提款機
      ，輸入密碼，使提款機限於錯誤誤以為係丙○○本人提款，乙○○因而以匯豐
      銀行信用卡提領現金新台幣（下同）六次各二萬元共十二萬元、台新銀行信用
      卡提領五次各二萬元共十萬元、富邦銀行信用卡提領二次各二萬元共四萬元、
      花旗銀行信用卡提領一次二萬元、聯邦銀行提款卡提領一次一萬五千元、匯豐
      銀行提款卡提領一次九千元，合計提領三十萬四千元。乙○○得逞後，將上開
      信用卡及提款卡丟棄於附近之垃圾桶內，並返回丙○○住處，將丙○○之手拷
      打開後，始離去。
（二）九十三年二月十八日中午，乙○○與吳柏祥（業經本院九十三年度訴字第三八
      四號判決判處強盜罪刑），共同基於意圖為自己不法所有之強盜犯意聯絡，在
      臺北市○○○路九號泰龍閣賓館六二六號房乙○○暫居處，謀議強盜丁○○之
      財物。議定後，其二人於同日二十二時三十分許前往丁○○位於臺北市○○區
      ○○路三段一一四之二之住處樓下，由乙○○打電話通知丁○○，佯稱係朋友
      ，丁○○始將樓下大門及其三樓住宅之大門打開，使吳柏祥、乙○○二人進入
      。詎料曹、吳二人一進門即推倒丁○○，共同將丁○○壓制在地上，吳柏祥並
      持上開塑膠玩具手槍抵住丁○○頸部，喝令丁○○趴在地上，至使丁○○不能
      抗拒，乙○○則以預備之手銬反銬丁○○之雙手，再以預備之膠帶綑綁丁○○
      之雙腳。因手銬壞掉無法銬住丁○○之雙手，而預備之膠帶業已用完，乙○○
      乃以丁○○家中小型吸塵器之電線綑綁丁○○之雙手，乙○○並戴一隻手套，
      以避免搜索財物時留下指紋。二人即逼問丁○○財物所在，丁○○不得不告知
      皮夾之所在，乙○○因而取得丁○○外褲內之皮夾，強取皮夾內現金一萬餘元
      、遠東百貨公司禮券約四千四百元、信用卡七張及富邦銀行提款卡一張、中國
      信託銀行信用卡、台新銀行信用卡、華僑銀行信用卡、聯邦銀行信用卡、富邦
      銀行信用卡、國泰銀行信用卡、駕駛執照、行車執照、
      置於桌上之機票、手機二支（業經尋獲領回）等物。吳柏祥、乙○○二人以所
      得財物太少，就信用卡及提款卡一一逼問丁○○帳戶內是否有錢及密碼，乙○○並表示丁○○未說實話，佯囑吳柏祥開槍射殺丁○○，丁○○若有反抗，吳
      柏祥即以槍托敲打丁○○之頭部，乙○○則以丁○○家中足為兇器使用之高爾
      夫球桿毆打丁○○之身體，共同對丁○○實施強暴行為。吳柏祥並叫乙○○到
      房去取菜刀佯稱欲砍丁○○之手、腳，乙○○即持客觀上甚為銳利，足供兇
      器使用之菜刀在丁○○之腳上比劃，吳柏祥則以玩具手槍抵住丁○○之頸部，
      以此共同脅迫丁○○。丁○○受此強暴、脅迫不得不告知富邦銀行提款卡帳戶
      內尚有七萬多元及密碼，吳、曹二人猶嫌不足，接續逼問丁○○財物所在，丁○○一再表示已無財物，乙○○搜索亦無所得，吳柏祥、乙○○始喝令丁○○
      面朝內不准亂動，而將前開財物裝入背包內離去。丁○○隨即自行掙脫後開窗
      大喊搶劫，適為樓下之巡邏警員發現，並在臺北市○○路○段一一四之二號前
      逮捕吳柏祥，乙○○則乘隙逃逸。
（三）九十三年二月二十三日下午三時三十分許，在臺北市○○區○○街五五巷二六
       號「幸福旅社」二０六室乙○○所投宿之房間內，以上開塑膠玩具手槍、手
       銬及自備之女用絲襪（已丟棄），反銬及綑綁依約前往之戊○○，至使戊○○不能抗拒，強取戊○○所有之皮夾（內含現金一千五百元、中國信託信用
       卡、國泰世華銀行信用卡、土地銀行提款卡、郵局提款卡、台新銀行現金卡
       、
       逼問提款卡密碼後離去。
（四）九十三年二月底某日，約得姓名年籍不詳之成年男子後，由該男子駕駛自用小
      客車（車號不詳）前往臺北市關渡山區某處，乙○○欲以上開塑膠玩具手槍、
      手銬行搶之時，因該男子發覺有異，機警駕車逃脫（掙扎間，並將上開玩具手
      槍、手銬帶走），始未受害。嗣於九十三年五月五日下午三時三十分許，在臺
      中市○○區○○路一五七號七樓之十二，經警循線查獲逮捕乙○○，並扣得戊○○前所遭搶之
二、案經丙○○、丁○○及戊○○訴由臺北市政府警察局中山分局報請臺灣臺北地方
    法院檢察署檢察官偵查起訴。
    理  由
一、訊據被告乙○○對於右開犯罪事實，除犯罪事實一（二）部份辯稱係被害人丁○○自己開門讓伊等進去，非以侵入之方式進入外，餘均坦承不諱，核與告訴人丙○○、丁○○、戊○○於警詢時之指述及共犯吳柏祥於偵審中供述之情節相符。
    又查，被告係為進行強盜犯行，騙取丁○○同意開門，若丁○○知悉被告係欲入
    內強盜，必不使之入內，故被告之進入仍屬無故侵入，有最高法院八十五年度上
    易字第二七六○號判決「被害人之菲傭雖誤信徐○○為電信人員而允其進入，惟
    係受誑所致，若其知悉徐某欲裝竊聽器必不使之進入，故徐○○之進入仍屬無故
    侵入，又徐○○既係受被告之委託始進行侵入住宅裝置竊聽器，其原無該犯行犯
    意亦明，被告應難辭以委託方式教唆被告無故侵入他人住宅罪責。」可供參照。
    又被告丟棄之丁○○所有行動電話二支，業經周秀蜜拾得送交警局，亦據周秀蜜
    於警詢中證述無訛。此外，並有丁○○身體受傷害之照片七幀、丁○○家中所取
    用之菜刀、吸塵器、電線、犯案所用之黃色膠帶一條、電線一條、手機照片等照
    片四幀（九十三年度偵字第四一二三號偵卷第二十一頁）、監視錄影帶翻拍照片
    一幀、「網路狂飆」網咖店照片十一幀、「ＱＥＤ複合式網路咖啡館」照片八幀
    、幸福旅社照片六幀、丙○○上址住處照片七幀、匯豐銀行密碼單說明書上指紋
    照片二幀、第一銀行自動付款機交易明細表二十紙、內政部警政署刑事警察局九
    十三年一月十五日刑紋字第０九三０００五０七七號鑑驗書一份、戊○○
    一張（九十三年度偵字第八二六五號偵卷第五十一頁至五十四頁、七十三至九十
    二頁）、贓物認領保管單一紙在卷可按（九十三年度偵字第八二六五號偵卷第六
    十九頁），綜上所述，本件事證明確，被告犯行堪以認定。
二、核被告所為犯罪事實一（一）部分之犯行，係犯刑法第三百二十八條第一項之強
    盜既遂罪、第三百三十九條之二第一項自自動付款設備詐欺取財罪，其多次自自
    動付款設備提領款項，係基於單一犯意所為之數個動作，為接續犯，應以一罪論
    。其所犯上開二罪，有方法目的之牽連關係，依刑法第五十五條後段應從一重論
    以強盜罪；其所為犯罪事實一（二）部分，係犯同法第三百三十條第一項、第三
    百二十一條第一項第一款、第三款之加重強盜既遂罪；其所為犯罪事實一（三）
    部分，係犯刑法第三百二十八條第一項之強盜既遂罪；其所為犯罪事實一（四）
    部分，係犯同法第三百二十八條第一項、第四項之強盜未遂罪。其先後二次強盜
    既遂、一次加重強盜既遂、一次強盜未遂犯行，均時間緊接，方法相同，觸犯基
    本構成要件相同之罪名，顯係基於概括犯意反覆為之，為連續犯，應依刑法第五
    十六條規定以一罪論以加重強盜既遂罪，並加重其刑。被告與吳柏祥就犯罪事實
    一（二）部分有犯意聯絡及行為分擔，為共同正犯。又被告辯稱其就犯罪事實一
    （四）對薛永正強盜未遂部分係屬自首，惟被告係經警循線至台中上址逮捕，且
    其所為其餘連續犯之強盜犯行，業經警發覺並追緝中，是被告主動向警方供稱此
    部分犯行，仍不符合自首之要件。至被告傷害被害人丁○○部分，此部分傷害行
    為乃實施強暴行為之當然結果；及其逼迫被害人說出密碼之恐嚇、妨害自由行為
    部分，均吸收於強盜行為內，不另論罪。爰審酌被告正值青壯之年，竟不思自食
    其力賺取金錢，且係經過縝密之計劃後，利用被害人之弱點，強盜被害人財物，
    其犯罪之手段嚴重，對社會治安及被害人身體及財產之安全危害甚鉅，又尚未賠
    償被害人等損害，及其犯後坦承犯行，態度尚佳等一切情狀，量處如主文所示之
    刑。另被告供犯罪所用之塑膠玩具手槍一把、手銬一付已經不詳姓名之被害人逃
    脫時帶走，應已丟棄；使用過之黃色膠帶一條、手套一隻、絲襪一條均已丟棄；
    及被告使用被害人丁○○家中之菜刀、電線、高爾夫球桿，非屬被告所有，爰均
    不予宣告沒收。
據上論斷，應依刑事訴訟法第二百九十九條第一項前段、刑法第二十八條、第五十六
條、第五十五條、第三百二十八條第一項、第四項、第三百三十條第一項、第三百二
十一條第一項第一款、第三款、第三百三十九條之二第一項，判決如主文。
本案經檢察官陳弘杰到庭執行職務。
中　　　華　　　民　　　國　　九十三　　年　　　八　　　月　　 十一 　　日
                                   　臺灣臺北地方法院刑事第五庭
                                         審判長法　官  黃  程　暉
                                               法　官　吳　靜　怡
                                               法　官　楊　晉　佳
右正本證明與原本無異。
如不服本判決，應於判決送達後十日內向本院提出上訴狀（應抄附繕本）。告訴人或
被害人如對於本判決不服者，應具備理由請求檢察官上訴，其上訴期間之計算係以檢
察官收受判決正本之日期為準。
　　　                                         書記官　陳　惠　娟
中　　　華　　　民　　　國　　九十三　　年　　　八　　　月　　 十六　　日
附錄：本案論罪科刑法條全文
中華民國刑法第三百二十八條：
意圖為自己或第三人不法之所有，以強暴、脅迫、藥劑、催眠術或他法，至使不能抗
拒，而取他人之物或使其交付者，為強盜罪，處五年以上有期徒刑。
以前項方法得財產上不法之利益或使第三人得之者，亦同。
犯強盜罪因而致人於死者，處死刑、無期徒刑或十年以上有期徒刑；致重傷者，處無
期徒刑或七年以上有期徒刑。
第一項及第二項之未遂犯罰之。
預備犯強盜罪者，處一年以下有期徒刑、拘役或三千元以下罰金。
刑法第三百三十條：
犯強盜罪而有第三百二十一條第一項各款情形之一者，處七年以上有期徒刑。
前項之未遂犯罰之。
刑法第三百二十一條：
犯竊盜罪而有左列情形之一者，處六月以上、五年以下有期徒刑：
一  於夜間侵入住宅或有人居住之建築物、船艦或隱匿其內而犯之者。
二  毀越門扇、牆垣或其他安全設備而犯之者。
三  攜帶兇器而犯之者。
四  結夥三人以上而犯之者。
五  乘火災、水災或其他災害之際而犯之者。
六  在車站或埠頭而犯之者。
前項之未遂犯罰之。
刑法第三百三十九條之二：
意圖為自己或第三人不法之所有，以不正方法由自動付款設備取得他人之物者，處三
年以下有期徒刑、拘役或一萬元以下罰金。
以前項方法得財產上不法之利益或使第三人得之者，亦同。
